臺灣嘉義地方法院刑事裁定
111年度單聲沒字第59號
聲  請  人  臺灣嘉義地方檢察署檢察官
被      告  陳守基


上列聲請人因被告違反洗錢防制法等案件（110年度偵字第1351
號），聲請單獨宣告沒收（110年度緩字第272號），本院裁定如
下：
    主  文
扣案如附表一、二及附表三編號1所示之物，均沒收。
其餘聲請駁回。
    理  由
一、聲請意旨略以：被告陳守基因犯洗錢防制法第14條之罪，經
    臺灣嘉義地方檢察署（以下簡稱嘉義地檢署）檢察官，依刑
    事訴訟法第253條之1規定，以110年度偵字第1351號為緩起
    訴處分確定。爰依刑事訴訟法第259條之1規定，聲請就扣案
    如附表所示之物（嘉義地檢署110年度保管字第6544號編號1
    -27、110年度保管字第651號編號1-10、110年度保管字第74
    5號編號1-11號），宣告沒收等語。
二、按供犯罪所用、犯罪預備之物或犯罪所生之物，屬於犯罪行
    為人者，得沒收之。但有特別規定者，依其規定，刑法第38
    條第2項定有明文。檢察官依第253條或第253條之1為不起訴
    或緩起訴之處分者，對刑法第38條第2項、第3項之物及第38
    條之1第1項、第2項之犯罪所得，得單獨聲請法院宣告沒收
    ，刑事訴訟法第259條之1亦有明文。
三、經查，被告因違反洗錢防制法等案件，經嘉義地檢署檢察官
    以110年度偵字第1351號為緩起訴處分確定，緩起訴時間為1
    年，迄111年3月14日期滿未經撤銷等情，有該案緩起訴處分
    書及臺灣高等法院被告前案紀錄表各1份附卷可稽，並經本
    院核閱嘉義地檢署110年度緩字第272號緩起訴執行卷宗屬實
    。被告因前開案件而經警扣得如附表一、二、三所示之物，
    有高雄市政府警察局刑事警察大隊搜索扣押筆錄暨扣押物品
    目錄表（刑偵八〈六〉字第1103702907號卷第322-327頁）、1
    10年5月10日高雄市政府警察局刑事警察大隊職務報告（110
    偵4348卷第87頁）、嘉義市政府警察局第一分局搜索扣押筆
    錄暨扣押物品目錄表（本院卷第29-39頁）、內政部警政署
    刑事警察局搜索扣押筆錄暨扣押物品目錄表（110偵1351卷
    第12-13頁）、現場及扣案物照片（110偵1351卷第31-52、5
    5頁）附卷可參。如附表一、二及附表三編號1所示之物，均
    為被告所有供本案賭博犯罪所用之物乙節，業據被告於本院
    訊問時供承明確（本院卷第70、71頁）。依上揭規定，聲請
    人單獨聲請就該等扣案物品均予宣告沒收，於法有據，應予
    准許。
四、扣案如附表三編號2至12所示之物，均經被告供稱：係其私
    人使用，與本案犯罪無關（本院卷第70、71頁），且依卷內
    證據亦無法認定該等物品與被告本案所涉洗錢、賭博等犯罪
    有關，故就此部分物品自無從宣告沒收。至扣案如附表三編
    號13、14所示之契約書，經被告自承係其所有，且為建置本
    案所用軟體系統所簽訂之契約。然該等文書尚非供其犯本案
    之罪直接所用之物，亦無庸宣告沒收。從而，聲請人就附表
    三編號2至14所示之物聲請宣告沒收，於法即有未合，此部
    分應予駁回，爰裁定如主文第2項所示。
五、依刑事訴訟法第455條之36第1項前段、第2項、第259條之1
    ，刑法第38條第2項前段，裁定如主文。
中　　華　　民　　國　　111 　年　　11　　月　　18　　日
                  刑事第五庭  法  官  陳盈螢
上列正本證明與原本無異。
如不服本裁定，應於裁定送達後5日內向本院提出抗告狀（應附
繕本）。
中　　華　　民　　國　　111 　年　　11　　月　　18　　日
                              書記官  陳孟瑜 
附表一（嘉義地檢署110年度保管字第654號，搜索扣押地點：嘉
義市○區○○路000號9樓A）
編號 物品名稱 數量 1 電腦主機 24臺 2 監視器主機 2臺 3 紅米手機(IMEI:000000000000000) 1支 4 紅米手機(IMEI:000000000000000) 1支 5 紅米手機(IMEI:000000000000000) 1支 6 紅米手機(IMEI:000000000000000） 1支 7 華為手機(IMEI:000000000000000） 1支 8 華為手機(IMEI:000000000000000) 1支 9 華為手機(IMEI:000000000000000） 1支 10 華為手機(IMEI:000000000000000） 1支 11 華為手機(IMEI:000000000000000） 1支 12 華為手機(IMEI:000000000000000） 1支 13 華為手機(IMEI:000000000000000） 1支 14 華為手機(IMEI:000000000000000） 1支 15 華為手機(IMEI:000000000000000） 1支 16 華為手機(IMEI:000000000000000） 1支 17 華為手機(IMEI:000000000000000） 1支 18 紅米手機(IMEI:000000000000000） 1支 19 華為手機(IMEI:000000000000000） 1支 20 紅米手機(IMEI:000000000000000） 1支 21 華為手機(IMEI:000000000000000） 1支 22 華為手機(IMEI:000000000000000） 1支 23 華為手機(IMEI:000000000000000） 1支 24 華為手機(IMEI:000000000000000） 1支 25 華為手機(IMEI:00000000000000） 1支 26 工作規範測驗 1包 27 筆記本工作規範測驗 1包 
附表二（嘉義地檢署110年度保管字第651號，搜索扣押地點：嘉
義市○區○○路000號3樓）
編號 物品名稱 數量 1 電腦螢幕 55臺 2 電腦主機 32臺 3 Aruba Apin0305無線網路 1臺 4 FortiGate FG-60E防火牆 1臺 5 Cisco 2950X交換器 1臺 6 Netgear Switch交換器 1臺 7 24 Port Switch交換器 1臺 8 教戰手冊 1本 9 值日生輪值看板 1個 10 名牌 17個 
附表三（嘉義地檢署110年度保管字第745號，搜索扣押地點：嘉
義市○區○○街000○0○0號）
編號 物品名稱 數量 1 iPhone手機 (號碼0000000000、IMEI：000000000000000) 1支 2 筆記本 1本 3 台新銀行金融卡 2張 4 聯邦銀行信用卡 2張 5 國泰銀行信用卡 1張 6 台新銀行信用卡 3張 7 中國信託銀行信用卡 1張 8 玉山銀行信用卡 1張 9 桌上型電腦 1臺 10 善基有限公司營業登記 1本 11 中華電信契約書 1本 12 玉山銀行存款回條 1張 13 嘉資國際有限公司人事薪資管理及財物行政服務契約 1本 14 軟體委託開發合約 1本